【裁判字號】    90,交訴,123
【裁判日期】    900914
【裁判案由】    業務過失致死
【裁判全文】
臺灣高雄地方法院刑事判決                          九十年度交訴字第一二三號
    公  訴  人  臺灣高雄地方法院檢察署檢察官
    被      告  乙○○
右列被告因業務過失致死案件，經檢察官提起公訴（九十年度偵字第一一八三０號）
，本院判決如左：
    主  文
乙○○從事業務之人，因業務上之過失致人於死，處有期徒刑伍月，如易科罰金，以
佰元折算壹日，緩刑貳年。
    事  實
一、乙○○考領有自用小客車之駕駛執照，並受僱於「駿承五金行」從事以駕駛自用
    小貨車替他人送貨之送貨員工作，駕駛為其附隨業務，於民國九十年六月十五日
    九時五十分許，駕駛牌照ＺＤ─四二八二號之自用小貨車，途經高雄市埕區○
    ○○路與七賢三路路口時，本應注意車前狀況，隨時採取適當之安全措施，且明
    知汽車行近行人穿越道前，應減速慢行，遇有行人穿越時，無論有無交通警察指
    揮或號誌指示，均應暫停讓行人優先通過，以避免危險之發生，且當時道路筆直
    ，路面狀況乾燥無障礙物，又天氣晴朗，日間自然光線充足，依當時情形，並無
    不能注意之情事，竟疏未注意車前狀況，適當時涂翁真由西向東行走於該處之人
    行道，欲穿越高雄市○○○路，乙○○因上開疏失，致使其所駕駛之右開車輛車
    頭撞及涂翁真，使涂翁真受有顱骨骨折併蜘蛛膜下出血之傷害；乙○○於肇事後
    旋即以行動電話通報一一九救護車到場解救傷患送醫，並向到場處理之警員坦承
    肇事，且接受裁判；然涂翁真雖經送醫急救，仍因傷重而於同年六月十六日十時
    十五分不治死亡。
二、案由高雄市政府警察局埕分局移送臺灣高雄地方法院檢察署檢察官偵查起訴。
    理  由
一、訊據被告乙○○對其於右揭時地發生車禍，並撞擊被害人涂翁真死亡之事實供承
    不諱，並自承：因當時沒有注意，那時紅燈剛變綠燈，開車過去，到了路口，我
    看到她（指被害人涂翁真）時，已經來不及了，當時涂翁真是走在人行道附近等
    語（見本院九十年八月三十一日及九十年九月四日審判筆錄），核與證人即到場
    處理之警員丙○○及甲○○所證述之情節相符，被告右開自白應可信為真實，此
    外，並有高雄市○○○○○道路交通事故調查查報告表乙紙及案發現場照片七幀
    在卷可資佐證；而被害人涂翁真係因本件車禍致顱骨骨折併蜘蛛膜下出血而傷重
    死亡，業經臺灣高雄地方法院檢察官督同該署法醫師相驗明確，製有相驗屍體證
    明書、驗斷書及勘驗筆錄在卷足憑。
二、按駕駛人駕駛汽車應注意車前狀況，並隨時採取必要之安全措施，又汽車行近行
    人穿越道前，應減速慢行，遇有行人穿越時，無論有無交通警察指揮或號誌指示
    ，均應暫停讓行人優先通過，道路安全規則第九十四條第三項、第一百零三條分
    別定有明文。被告於右揭時地駕車本應注意上揭規定，且依當時情形，又無其他
    不能注意之情事，竟疏未警戒車前人車動態，採取適當之安全措施，又未暫停讓
    行經人行道附近之行人先行，致肇車禍使被害人因之受創死亡，其有過失，甚為
    明顯，被告亦自承其有過失在卷；再佐以本件經送高雄市政府建設局車輛行車故
    鑑定委員會鑑定之結果，亦認被害人涂翁真係依規定行走行人穿越道，並無不當
    ，而被告駕駛車輛行近行人穿越道前未減速慢行，且未暫停讓行人優先通過而肇
    事，有違道路交通安全規則第一百零三條之規定，為本件肇事原因，此有高雄市
    政府建設局車輛行車故鑑定委員會九十年八月十六日九十高市車鑑字第三六五七
    號函所函送之高雄市政府建設局車輛行車故鑑定委員會鑑定意見書一份附卷可佐
    。綜上所述，足見被害人因本件車禍死亡，與被告之過失行為間，並有相當因果
    關係。被告過失致人於死犯罪事證明確，犯行洵堪認定。
三、本件被告乙○○係「駿承五金行」所僱用之送貨員，以駕駛貨車送貨為其業務內
    容，此據其供明在卷，為從事業務之人，其駕車肇事致人於死，核其所為，係犯
    刑法第二百七十六條第二項之業務過失致人於死罪。按汽車駕駛人，無駕駛執照
    駕車、酒醉駕車、吸食毒品或迷幻藥駕車、行駛人行道或行經行人穿越道不依規
    定讓行人優先通行，因而致人受傷或死亡，依法應負刑事責任者，加重其刑至二
    分之一，道路交通管理處罰條例第八十六條第一項定有明文，被告既於行近行人
    穿越道前未減速慢行，且未暫停讓行人優先通過而肇事並致被害人翁涂真於死，
    爰依上揭道路交通管理處罰條例第八十六條第一項之規定，加重其刑；被告於肇
    事後，在未為偵查機關發覺前，即迅速以電話報警，並向到場處理之警員坦承肇
    事，且接受裁判，此有臺灣大哥大股份有限公司補印通話明細單一份在卷可查，
    並經證人丙○○、甲○○到庭證述無訛，符合自首之要件，爰依刑法第六十二條
    之規定，減輕其刑，並依刑法第七十一條第一項之規定，先加後減。審酌被告一
    時疏於注意而肇事致被害人死亡，非故意為之，惡性非重，且在案發後並未逃離
    現場，迅即向警方報案並協助將被害人送醫，事後並已與被害人家屬達成和解，
    此有和解書乙份在卷可憑等一切情狀，爰酌情量處如主文所示之刑。又查被告未
    曾受有期徒刑以上刑之宣告，有臺灣高等法院被告全國前案紀錄表及臺灣高雄地
    方法院檢察署刑案查註記錄表附卷可按，經此教訓，應知警惕，當無再犯之虞，
    本院認其所受之宣告刑以暫不執行為適當，爰併諭知緩刑二年，以勵自新。
據上論斷，應依刑事訴訟法第二百九十九條第一項前段，刑法第二百七十六條第二項
、第四十一條第一項、第六十二條前段、第七十四條第一款，道路交通管理處罰條例
第八十六條第一項，罰金罰鍰提高標準條例第一條前段、第二條，判決如主文。
本案經檢察官劉河山到庭執行職務。
中      華      民      國      九十      年      九      月    十四    日
                                  臺灣高雄地方法院交通法庭
                                      法  官    李怡諄
右正本證明與原本無異。
如不服本判決，應於判決送達後十日內，向本院提出上訴狀。
                                      書記官     林慧君
中    華    民    國      九十      年      九      月      十四      日
附錄本判決論罪之法條：
刑法二百七十六條第二項
從事業務之人，因業務上之犯前項之罪者，處五年以下有期徒刑或拘役，得併科
三千元以下罰金。


司法院資訊處製作；財團法人民間司法改革基金會備份。
